臺灣屏東地方法院刑事判決　　　　　　 99年度交訴字第116號
公　訴　人　臺灣屏東地方法院檢察署檢察官
被　　　告　邱坤賢
上列被告因過失致死案件，經檢察官提起公訴（99年度調偵字第
251 號），嗣被告就被訴事實為有罪之陳述，經本院告知簡式審
判程序之旨，並聽取當事人之意見後，由本院合議庭裁定改由受
命法官獨任進行簡式審判程序，判決如下：
    主  文
邱坤賢犯過失致人於死罪，處有期徒刑拾月。
    事  實
一、邱坤賢於民國99年1 月23日晚上11時至12時間，將車號7M-0
    435 號自用小貨車停靠於屏東縣九如鄉○○村○○路○段 外
    側車道上，其本應注意依車輛順行方向緊靠道路右側停車，
    且右側前後輪胎外側距離緣石或路面邊緣不得逾60公分，且
    於顯有妨害他車通行之處所不得停車，以預防危險之發生，
    依當時情形亦無何不能注意之情事，竟怠於注意，斜停而使
    車身左側突出佔據部分慢車道，即下車離開。於翌日（即24
    日）凌晨1 時10分許，適有陳奕竹無照騎乘車號J2G-033 號
    重型機車後載乘客陳彥豪，沿屏東縣九如鄉○○村○○路○
    段，由南往北方向行進，行至上揭自用小貨車之停放地點，
    因疏未注意車前狀況而致機車車頭撞擊上揭自用小貨車左後
    方，致陳奕竹及陳彥豪人車倒地，陳奕竹因此受有高位頸椎
    骨折併神經傳導阻斷、續發呼吸衰竭而致死；陳彥豪則受有
    頭部創傷併顱內出血和嚴重腦浮腫等傷害，經送往屏東市寶
    建醫院急救後，延至99年1 月28日上午5 時26分許，仍因中
    樞衰竭傷重不治死亡。嗣經警據報到場，邱坤賢在未有偵查
    犯罪職務之機關或公務員發覺其為犯罪人前，即向至車禍現
    場處理本件道路交通事故，尚不知肇事者為何人之屏東縣警
    察局里港分局警員供承該違規之自用小貨車係其所停放而肇
    事犯罪，自首並接受裁判。
二、案經被害人陳奕竹之父陳文賢及被害人陳彥豪之父陳聰明告
    訴暨臺灣屏東地方法院檢察署檢察官相驗後自動簽分偵查起
    訴。
    理  由
一、按除被告所犯為死刑、無期徒刑、最輕本刑為3 年以上有期
    徒刑之罪或高等法院管轄第一審案件者外，於第一次審判期
    日前之準備程序進行中，被告先就被訴事實為有罪之陳述時
    ，審判長得告知被告簡式審判程序之旨，並聽取當事人、代
    理人、辯護人及輔佐人之意見後，裁定進行簡式審判程序，
    刑事訴訟法第273 條之1 第1 項定有明文。經核本件被告邱
    坤賢所犯係死刑、無期徒刑、最輕本刑為3 年以上有期徒刑
    以外之罪，其於準備程序中就被訴事實為有罪之陳述，經法
    官告知簡式審判程序之旨，並聽取公訴人、被告之意見後，
    本院爰依首揭規定，合議裁定由受命法官獨任進行簡式審判
    程序。是本案之證據調查，依同法第273 條之2 規定，不受
    同法第159 條第1 項、第161 條之2 、第161 條之3 、第16
    3 條之1 ，及第164 條至170 條所規定證據能力認定及調查
    方式之限制，合先敘明。
二、訊據被告邱坤賢對於上揭事實坦承不諱，核與證人即告訴人
    陳奕竹之父陳文賢、陳彥豪之父陳聰明、證人陳建廷、陳柏
    達於警詢及偵查中之證述、證人許傅凱於偵查中之證述情節
    相符，並有臺灣省高屏澎區車輛行車事故鑑定委員會鑑定意
    見書（見調偵卷第12頁）、屏東縣警察局里港分局道路交通
    事故現場圖、道路交通事故調查報告表(一)、(二)各1 份（見相
    字第52號卷第17至19頁及相字第64號卷第16至18頁）、現場
    照片14張（見相字第52號卷第20至26頁及相字第64號卷第19
    至25頁）、車輛損壞照片13張（見相字第64號卷第87至93頁
    ）及監視器翻拍照片8 幀（見相字第52號卷第44至47頁）等
    附卷可稽。又被害人陳奕竹因本件車禍受有此受有高位頸椎
    骨折併神經傳導阻斷、續發呼吸衰竭而致死；被害人陳彥豪
    則受有頭部創傷併顱內出血和嚴重腦浮腫等傷害，經送醫急
    救後，仍因中樞衰竭不治死亡之事實，業經臺灣屏東地方法
    院檢察署檢察官督同法醫師相驗屬實，有相驗筆錄2 份（見
    相字第52號卷第33頁及相字第64號卷第26頁）、相驗屍體證
    明書2 份（見相字第52號卷第136 頁及相字第64號卷第12 8
    頁）、寶建醫療社團法人寶建醫院99年1 月24日陳奕竹診斷
    證明書（見相字第52號卷第9 頁）、寶建醫院社團法人寶建
    醫院99年1 月28日陳彥豪診斷證明書（見相字第52號卷第10
    頁及相字第64號卷第12頁）、寶建醫院社團法人寶建醫院陳
    彥豪病歷影本（見相字第64號卷第37至76頁）、檢驗報告書
    2 份（見相字第52號卷第27至32頁及相字第64號第29至34頁
    ）、解剖筆錄（見相字第52號卷第50至51頁及相字第64號卷
    第80至81頁）、法務部法醫研究所99年4 月22日法醫理字第
    0990000596號函暨法醫研究所(99)醫剖字第0991100269號解
    剖報告書及法醫研究所(99)醫鑑字第0991100339號鑑定報告
    書（見相字第52號卷第122 至132 頁）、法務部法醫研究所
    99年4 月30日法醫理字第0990000725號函暨法醫研究所(99)
    醫剖字第0991100352號解剖報告書及法醫研究所(99)醫鑑字
    第0991100408號鑑定報告書（見相字第64號卷第115 至124
    頁）、被害人陳奕竹就醫照片4 幀（見相字第52號卷第48至
    49頁）、被害人陳奕竹相驗、解剖照片共61幀（見相字第52
    號卷第56至121 頁）、被害人陳彥豪相驗、解剖照片共41幀
    （見相字第64號卷第94至11 4頁）等附卷可憑。則被告於上
    揭時、地因違規停車致發生本件車禍，以及被害人陳奕竹、
    陳彥豪因而死亡之事實，堪以認定，則被害人陳奕竹、陳彥
    豪之死亡與被告之過失行為間，即有相當因果關係。綜此，
    本件被告過失致人於死之犯行，事證明確，應予依法論科。
三、核被告邱坤賢所為，係犯刑法第276 條第1 項之過失致死罪
    。被告於肇事後，在未有偵查犯罪職務之機關或公務員發覺
    其為犯罪人前，即向至車禍現場處理本件道路交通事故，尚
    不知肇事者為何人之屏東縣警察局里港分局警員供承該違規
    之自用小貨車係其所停放而肇事犯罪，自首並接受裁判等情
    ，有屏東縣政府警察局里港分局道路交通事故調查筆錄在卷
    可證（見相字第52號卷第5 至6 頁及相字第64號卷第9 至10
    頁），爰依刑法第62條前段之規定減輕其刑。茲審酌被告違
    規停放車輛致被害人2 人死亡，造成2 人生命喪失而無從彌
    補之過失情節及被告為肇事次因之過失程度，並審酌被告學
    歷為國中肄業，家中尚有母親及1 未成年子須撫養（業據被
    告供陳在卷，見本院卷第68頁），雖尚未與被害人之家屬達
    成和解，惟被告犯罪後坦承犯行及檢察官求刑等一切情狀，
    量處如主文所示之刑。又被告肇事時汽車駕駛執照雖經吊銷
    （見本院卷第69頁），惟本件車禍之發生係因被告違規停車
    ，是被告並非因駕車行為而致被害人2 人死亡，爰不依道路
    交通管理處罰條例第86條第1 項加重其刑至2 分之1 ，併此
    敘明。
據上論斷，應依刑事訴訟法第273條之1第1項、第299條第1項前
段，刑法第276 條第1項、第62條前段，刑法施行法第1 條之1，
判決如主文。
本案經檢察官鍾佩真到庭執行職務。
中    華    民    國   100    年    4     月    12    日
                  刑事第一庭    法  官  薛侑倫
以上正本證明與原本無異。
如不服本判決應於收受判決後10日內向本院提出上訴書狀，並應
敘述具體理由；其未敘述上訴理由者，應於上訴期間屆滿後20日
內向本院補提理由書（均須按他造當事人之人數附繕本）「切勿
逕送上級法院」。
中    華    民    國   100    年    4     月    12    日
                                書記官  邱郁芸
附錄本案論罪科刑法條：
中華民國刑法第276條
（過失致死罪）
因過失致人於死者，處 2 年以下有期徒刑、拘役或 2 千元以下
罰金。
從事業務之人，因業務上之過失犯前項之罪者，處 5 年以下有
期徒刑或拘役，得併科 3 千元以下罰金。